【裁判字號】    92,訴緝,17
【裁判日期】    920306
【裁判案由】    毒品危害防制條例
【裁判全文】
臺灣板橋地方法院刑事判決                          九十二年度訴緝字第一七號
    公  訴  人  臺灣板橋地方法院檢察署檢察官
    被      告  甲○○
右列被告因違反毒品危害防制條例案件，經檢察官提起公訴（八十九年度毒偵字第五
六一○號）及移
），本院判決如左：
    主  文
甲○○連續施用第一級毒品，處有期徒刑柒月。扣案如附表編號一(1)、附表編號二(1)
、附表編號三(1)、附表編號四(1)之第一級毒品海洛因，均沒收銷燬之；扣案如附表編
號一(4)、附表編號三(4)、附表編號四(3)之物，均沒收之。又連續施用第二級毒品，處
有期徒刑伍月。扣案如附表編號一(2)、附表編號二(2)、附表編號三(2)之第二級毒品安
非他命，均沒收銷燬之；扣案如附表編號一(3)、附表編號三(3)、附表編號四(2)之物，
均沒收之。應執行有期徒刑拾月，扣案如附表編號一(1)(2)、附表編號二(1)(2)、附表編
號三(1)(2)、附表編號四(1)之第一級毒品海洛因、第二級毒品安非他命，均沒收銷燬之
；扣案如附表編號一(3)(4)、附表編號三(3)(4)、附表編號四(2)(3)之物，均沒收之。
    事  實
一、甲○○前於民國（下同）八十七年間因違反麻醉藥品管理條例案件，經本院判處
    有期徒刑五月，嗣經上訴台灣高等法院裁定施以強制戒治一年，經執行已滿三月
    ，認無繼續戒治之必要，經裁定停止戒治付保護管束，而於八十八年十月一日保
    護管束期滿，未經撤銷保護管束，即由台灣高等法院於八十八年十二月二十九日
    以八十七年度上易字第三四一三號判決被告免刑確定；復於八十九年間因施用第
    二級毒品安非他命案件，經本院依聲請以八十九年度毒聲字第二四三八號裁定送
    強制戒治，並由臺灣板橋地方法院檢察署檢察官以八十九年度毒偵字第三一六○
    起訴，經本院八十九年度訴字第八一八號判處應執行有期徒刑六月確定。詎甲○
    ○猶不知悛悔，明知海洛因、安非他命係毒品危害防制條例第二條第二項第一款
    、第二款所列之第一級、第二級毒品，不得施用、持有，竟復基於施用海洛因、
    安非他命之概括犯意，自八十九年十月間某日起（確實日期不詳）至九十二年一
    月四日止，在臺北縣鶯歌鎮○○路一八四巷八號三樓租屋處，以將海洛因置於香
    煙內吸食及以將安非他命置於吸食器內，再以火置其下方燒烤使安非他命產生煙
    霧之方式，連續施用海洛因、安非他命多次（均約每四、五日施用一次），而三
    犯施用毒品犯行。嗣（一）先於八十九年十月四日下午四時三十分許，為警在臺
    北縣鶯歌鎮○○街南門商場二十六號查獲，並扣得如附表編號一所示之物。（二
    ）又於九十年二月七日晚上八時四十分許，在臺北縣鶯歌鎮○○路二九六巷一○
    四弄底工寮內，為警查獲，並扣得如附表編號二所示之物。（三）另於九十年三
    月二十六日晚上七時五十分許，在臺北縣鶯歌鎮○○○路三九五巷口，為警查獲
    ，並扣得如附表編號三所示之物。（四）再於九十年六月八日晚上十時三十分許
    ，在臺北縣鶯歌鎮○○路一四五號三樓，為警查獲，並扣得如附表編號四所示之
    物。
二、案經臺北市政府警察局信義分局報請臺灣板橋地方法院檢察署檢察官偵查起訴，
    及移送併辦。
    理  由
一、右揭施用第一級毒品海洛因、第二級毒品安非他命之事實，業據被告甲○○於警
    訊、偵查及本院審理時坦承不諱，而被告於前開時地經警查獲時所採集之尿液經
    送鑑定結果，確呈嗎啡及安非他命陽性反應，有台北市立療養院煙毒尿液檢驗報
    告書、臺北縣政府衛生局尿液煙毒檢驗成績書、法務部調查局檢驗通知書、憲兵
    司令部刑事鑑識中心鑑驗通知書各一件附卷可稽，復有如附表所示之物扣案足資
    佐證。又前開扣案毒品，經鑑定結果，確為第一級毒品海洛因之事實，有法務部
    調查局第000000000號、第000000000號、第0000000
    00號、第000000000號鑑定通知書各一件在卷足參。足認被告前開之
    自白，應與事實相符。又被告前於八十七年間因違反麻醉藥品管理條例案件，經
    本院判處有期徒刑五月，嗣經上訴台灣高等法院裁定施以強制戒治一年，經執行
    已滿三月，認無繼續戒治之必要，經裁定停止戒治付保護管束，而於八十八年十
    月一日保護管束期滿，未經撤銷保護管束，即由台灣高等法院於八十八年十二月
    二十九日以八十七年度上易字第三四一三號判決被告免刑確定；復於八十九年間
    因施用第二級毒品安非他命案件，經本院依聲請以八十九年度毒聲字第二四三八
    號裁定送強制戒治，並由臺灣板橋地方法院檢察署檢察官以八十九年度毒偵字第
    三一六○起訴，經本院以八十九年度訴字第八一八號判處應執行有期徒刑六月確
    定之事實，有臺灣高等法院被告全國前案紀錄表、臺灣高等法院檢察署刑案紀錄
    簡覆表、臺灣板橋地方法院檢察署檢察官八十九年度毒偵字第三一六○號起訴書
    、本院八十九年度訴字第八一八號判決書各一件在卷可稽。從而，本件事證明確
    ，被告施用第一級毒品海洛因、第二級毒品安非他命之犯行，堪以認定，應依法
    論科。
二、查海洛因與安非他命依其成癮性、濫用性及對社會危害性之程度，已分別為毒品
    危害防制條例第二條第二項第一款、第二款列為第一級毒品與第二級毒品。被告
    施用第一級毒品海洛因、第二級毒品安非他命之犯行，所為核係犯毒品危害防制
    條例第十條第一項施用第一級毒品罪、同條第二項施用第二級毒品罪。又被告非
    法持有第一級毒品、第二級毒品之低度行為，已為其施用第一級毒品、第二級毒
    品之高度行為所吸收，不另論罪。又被告於八十九年十月四日為警採尿前二十四
    小時、九十六小時內某時點施用第一級毒品、第二級毒品犯行以外之犯罪事實，
    雖未據公訴人起訴，然該部分事實與公訴人起訴之犯罪事實，有連續犯裁判上一
    罪之關係，應為起訴效力所及，本院自得加以審究。再被告先後多次施用第一級
    、第二級毒品之犯行，均時間密接，且所犯為均犯罪構成要件相同之罪名，顯係
    基於概括犯意為之，均為連續犯，應依刑法第五十六條規定，分別論以一罪，並
    分別加重其刑。又被告所犯上開二罪間，犯意各別，行為互殊，應予分論併罰。
    爰審酌被告曾因施用毒品經送勒戒所觀察、勒戒後，仍未能戒斷其施用毒品之惡
    習，再犯本件犯行，惟因施用毒品均僅係戕害其自己身心並無加害他人，再衡量
    其施用及持有毒品時間之長短及被告犯罪之動機、目的、手段、犯罪後之態度等
    一切情狀，分別量處如主文所示之刑，並定其應執行之刑，以示懲儆。
三、扣案如附表編號一(1)(2)、附表編號二(1)(2)、附表編號三(1)(2)、附表編號四(1)所示
    之物，係毒品危害防制條例第二條第二項第一款、第二款所定之第一級、第二級
    毒品，不問屬於犯人與否，應依同條例第十八條第一項前段規定，沒收銷燬之。
    另扣案如附表編號一(3)(4)、附表編號三(3)(4)、附表編號四(2)(3)所示之物，僅係以
    日常用品臨時替代施用毒品所用之物，就其性質上或使用上，均非專供施用毒品
    之器具，惟係被告所有，且係供本件施用安非他命所用之物或預備之物，業據其
    供明在卷，應依刑法第三十八條第一項第二款之規定，宣告沒收之。
據上論斷，應依刑事訴訟法第二百九十九條第一項前段，毒品危害防制條例第十條第
一項、第二項、第十八條第一項前段，刑法第十一條前段、第五十六條、第五十一條
第五款、第三十八條第一項第二款，判決如主文。
本案經檢察官王正皓到庭執行職務。
中      華      民      國     九十二     年      三      月     六     日
                                臺灣板橋地方法院刑事第四庭
                                    法  官    白  光  華
右正本證明與原本無異。
如不服本判決，應於判決送達後十日內向本院提出上訴狀 (應附繕本) ，上訴於臺灣
高等法院。
                                    書記官    劉  怡  君
中      華      民      國     九十二     年      三    月       十     日
附錄本案論罪科刑法條全文：
毒品危害防制條例第十條：
施用第一級毒品者，處六月以上五年以下有期徒刑。
施用第二級毒品者，處三年以下有期徒刑。
毒品危害防制條例第十一條
持有第一級毒品者，處三年以下有期徒刑、拘役或新台幣五萬元以下罰金。
持有第二級毒品者，處二年以下有期徒刑、拘役或新台幣三萬元以下罰金。
持有專供製造或施用毒品之器具者，處一年以下有期徒刑、拘役或新台幣一萬元以下
罰金。
附表
┌──┬────────────────────────────────┐
│編號│   扣案物品                                                     │
├──┼────────────────────────────────┤
│ 一 │(1)海洛因十二包（合計淨重二點一六公克）。                        │
│    │(2)安非他命十一包（合計淨重七點九公克）。                        │
│    │(3)甲○○所有，供其施用安非他命所用或預備之分裝袋十一個、杓管一支│
│    │(4)甲○○所有，供其施用海洛因所用之針筒一支。                    │
├──┼────────────────────────────────┤
│ 二 │(1)海洛因二包（合計淨重零點五一公克）、海洛因一包（量微無法秤重）│
│    │(2)安非他命十四包（合計毛重十九點七公克）。                      │
├──┼────────────────────────────────┤
│ 三 │(1)海洛因一包（淨重零點六九公克）。                              │
│    │(2)安非他命一包（毛重零點七公克）。                              │
│    │(3)甲○○所有，供其施用安非他命所用或預備之分裝袋十五個、吸食器一│
│    │  組、電子秤一個。                                              │
│    │(4)甲○○所有，供其施用海洛因所用之海洛因分裝管一支。            │
├──┼────────────────────────────────┤
│ 四 │(1)海洛因一包（淨重零點三公克）                                  │
│    │(2)甲○○所有，供其施用安非他命所用之吸食器一組。                │
│    │(3)甲○○所有，供其施用海洛因所用之針筒三支。                    │
└──┴────────────────────────────────┘


司法院資訊處製作；財團法人民間司法改革基金會備份。
